臺灣臺中地方法院刑事裁定             100年度訴字第2090號
公  訴  人  臺灣臺中地方法院檢察署檢察官
被      告  陳文信
指定辯護人  本院公設辯護人陳秋靜
被      告  郭明龍
選任辯護人  陳世川律師
被      告  廖烈威
選任辯護人  陳青來律師
上列被告等因毒品危害防制條例案件，經檢察官提起公訴，本院
裁定如下：
    主    文
陳文信、郭明龍、廖烈威自民國一百年十一月二日起延長羈押貳
月，並均禁止接見及通信。
    理    由
一、本件被告陳文信、郭明龍、廖烈威前因違反毒品危害防制條
    例案件，經本院訊問後，認其等犯罪嫌疑重大，且有事實足
    認有湮滅、偽造、變造或勾串共犯或證人之虞，又所犯為最
    輕本刑5 年以上有期徒刑之罪，非予羈押，顯難進行審判、
    執行，並有羈押必要，於民國100 年8月2日依刑事訴訟法第
    101條第1項第2款、第3款之規定諭知羈押在案。
二、經查，被告陳文信犯毒品危害防制條例第4條第1項、第2 項
    販賣第一、二級毒品罪；及被告郭明龍、廖烈威犯毒品危害
    防制條例第4條第2項販賣第二級毒品罪等事實，業據證人即
    共同被告邱元俊於警詢時、偵查中證述明確，並經證人即購
    毒者潘冠忠、洪靖傑、林世河、顏承俊、李康生、楊宏文、
    容發輝、張正裕等人於警詢時、偵查中證述甚詳，並有被告
    等人所持用之相關行動電話通訊監察譯文在卷可證，並有陳
    文信所有之海洛因毒品5包、甲基安非他命毒品4包、電子秤
    2個、LG牌行動電話（含門號0000000000號SIM卡1張）1支；
    被告廖烈威所有之海洛因2包、甲基安非他命2包、索尼易利
    信牌行動電話（含門號0000000000號SIM卡1張）1 支；共同
    被告邱元俊所有之蘋果牌行動電話（含門號0000000000號SI
    M 卡1張）1支等物扣案可證，堪認被告陳文信、郭明龍、廖
    烈威犯罪嫌疑確屬重大，且其等所犯之罪均係最輕本刑5 年
    以上有期徒刑之罪，核已該當刑事訴訟法第101 條第1項第3
    款所規定之羈押要件甚明。又被告陳文信於本院訊問時、準
    備程序及審理時未坦承全部犯行；被告郭明龍、廖烈威於本
    院訊問時、準備程序及審理時則否認全部犯行，核與上開證
    人即購毒者所述向被告等人購買毒品等情節有所不符，又上
    開證人等尚未完全到本院進行交互詰問，且被告陳文信、郭
    明龍亦就本案所監聽之行動電話通聯內容之聲音均爭執非其
    通話等情，犯罪事實既有未明，故有事實足認被告等人均有
    勾串共犯或證人之可能，亦均已該當於刑事訴訟法第101 條
    第1項第2款之羈押原因。本院具體審酌前情，參諸現階段確
    仍有諸多尚需調查釐清之事項，依訴訟程序進行之情形，被
    告陳文信、郭明龍、廖烈威若非羈押，顯難進行後續之審判
    ，無從以具保或限制住居之方式，取代羈押並禁止接見通信
    之執行。是本院認前開羈押原因依然存在，被告陳文信、郭
    明龍、廖烈威確有繼續羈押之必要，應自100年11月2日起延
    長羈押2月，並均禁止接見及通信。
三、依刑事訴訟法第108條第1項、第5項，裁定如主文。
中    華    民    國    100   年    10     月   31    日
                  刑事第二庭  審判長法  官  鄭永玉
                                    法  官  宋富美
                                    法  官  潘曉玫
以上正本證明與原本無異。
如不服本裁定，應於收受送達後5日內向本院提出抗告狀。（應
附繕本）
                                    書記官  張齡方
中    華    民    國    100   年    10     月   31    日